



## обо мне

Решил попробовать свои силы в ІТ, поскольку нравится техника, особенно компьютерная. Но и мой опыт работы в медицине, в том числе ведение различных видов документации, ежедневный прием десятков пациентов с различными проблемами, тоже может помочь в работе тестировщиком: ведь поиск "неисправностей" в человеческом организме чем-то похож на процесс проверки функционирования программ. В любом случае нужно владеть разными методами и технологиями для успешного поиска проблем. Моя текущая цель - начальная позиция тестировщика в команде профессионалов для получения опыта и дальнейшего профессионального роста. Готов применять свои знания и навыки для достижения высоких результатов. Мотивирован работать с максимальной самоотдачей и пользой. Дисциплинирован, исполнителен. Усиленно изучаю английский язык (на данный момент уровень А2). В моем арсенале также немецкий (В1) и польский (А2) языки. Готов к удаленной работе.

## НАВЫКИ

- Ручное тестирование.
- Функциональное тестирование.
- Техники тест-дизайна.
- Составление тестовой документации.
- Тестирование web/mobile/desctop приложений.
- Понимание принципов клиент-серверной архитектуры.
- Знания в работе с командной строкой.
- Знание SQL (написание простых запросов).
- Знание Java на уровне написания простых программ.
- Запуск виртуальной машины на VirtualBox.

| Fiddler | Postman        | Ope | nServer | DevTools |
|---------|----------------|-----|---------|----------|
| JMeter  | Android Studio |     | GitHub  | Vysor    |

## КУРСЫ \_\_\_\_\_

#### Stepik.org

02.2023 – «Интерактивный тренажер по SQL»

#### Stepik.org

02.2023 – «Тестирование ПО: Postman для тестирования API»

#### Stepik.org

02.2023 - «Java. Базовый курс»

## Stepik.org

02.2023 – «Введение в базы данных»

## ОБРАЗОВАНИЕ

Белорусский государственный медицинский университет. 2006–2012

Лечебный факультет: врач.

## ОПЫТ РАБОТЫ

Студент курса «Тестирование программного обеспечения. Начальный уровень». | Академия «Белхард» 11.2022—12.2022 «Тестирование программного обеспечения. Профессиональный уровень». | Академия «Белхард» 01.2023—02.2023

Работал над следующими проектами:

#### Веб-приложение Megaplan:

- Протестировал новый функционал, реализованный только на фронтенде, с помощью перехвата ответа в Fiddler (Map Local, Rewrite, Breakpoints).
- Провел кроссбраузерное тестирование.
- Протестировал API через Postman, работая с запросами JSON.

# Android-приложение Currency Plus:

• Составил чек-лист для частей продукта, которых коснулись изменения в новой версии приложения.

## Веб-приложение Adress-Book:

- Составил чек-лист на валидацию полей формы создания нового пользователя.
- Написал сценарий для нагрузочного тестирования в JMeter.

#### Bpa

Государственные учреждения здравоохранения 08.2012—09.2022

• Выполнял обязанности врача общей практики.

МЦ «Кравира» 10.2020-03.2023

• Выполнял обязанности врача-терапевта.